【裁判字號】    99,台上,5340
【裁判日期】    990826
【裁判案由】    殺人未遂等罪
【裁判全文】
最高法院刑事判決            九十九年度台上字第五三四０號
上  訴  人  甲○○
選任辯護人  楊惠雯律師
上列上訴人因殺人未遂等罪案件，不服台灣高等法院台南分院中
華民國九十九年六月十七日第二審判決（九十九年度少上訴字第
二七九號，起訴案號：台灣台南地方法院檢察署九十七年度少偵
字第二九號），提起上訴，本院判決如下：
    主  文
上訴駁回。
    理  由
一、殺人未遂部分：
按刑事訴訟法第三百七十七條規定，上訴於第三審法院，非以判
決違背法令為理由，不得為之。是提起第三審上訴，應以原判決
違背法令為理由，係屬法定要件。如果上訴理由書狀並未依據卷
內訴訟資料，具體指摘原判決不適用何種法則或如何適用不當，
或所指摘原判決違法情事，顯與法律規定得為第三審上訴理由之
違法情形，不相適合時，均應認其上訴為違背法律上之程式，予
以駁回。本件上訴意旨略以：(一)、原判決就上訴人甲○○超越原
先傷害之犯意，另行起意殺人部分，未說明認定之理由，有理由
不備之違法。(二)、原判決就被害人黃丞賦被持大石頭砸打以前，
幾近昏迷，為上訴人明知之事實，未說明認定之理由，亦屬理由
不備。(三)、被害人所受之傷，客觀上非上訴人與梁榮池以石頭各
砸打一次所能造成，上訴人行為時是否確有殺人決意，實非無疑
，原審未予調查釐清，根究明白，有應於審判期日調查之證據未
予調查之違法。(四)、上訴人持安全帽毆打被害人身體及頭部，與
持石頭毆打被害人頭部一下，為接續行為，原判決論以傷害及殺
人未遂二罪，有適用法則不當之違法云云。惟查原判決撤銷第一
審關於殺人未遂部分之科刑判決，改判論處上訴人共同殺人未遂
罪刑。已詳敘認定犯罪事實之依據及憑以認定之理由。並對上訴
人辯稱：拿石頭砸被害人，無殺害意思，僅係傷害云云，如何不
足採信；上訴人與梁榮池等人共同毆打被害人致受傷倒地後，如
何另行起意，與梁榮池共同基於殺人不確定故意之犯意聯絡，先
後持大石頭砸打被害人頭部，所犯傷害與殺人未遂二罪，犯意各
別，應分論併罰；均已依據卷內資料予以指駁及說明。從形式上
觀察，原判決並無任何違背法令之處。次查上訴人與梁榮池持石
頭砸打被害人頭部前，被害人是否幾近昏迷，為上訴人所明知，
並不影響上訴人有殺人不確定故意之認定，原判決理由未予說明
，於判決無影響，要難執為上訴第三審之適法理由。上訴意旨置
原判決之論敘於不顧，仍執陳詞為事實上之爭辯，並對原審採證
認事之職權行使及於判決無影響事項，任意指摘，難謂已符合首
揭法定上訴要件，其此部分上訴違背法律上之程式，應予駁回。
二、傷害部分：
按刑事訴訟法第三百七十六條所列各罪之案件，經第二審判決者
，不得上訴於第三審法院，為該法條所明定。上訴人傷害部分，
原審係依刑法第二百七十七條第一項論處罪刑，核屬刑事訴訟法
第三百七十六條第一款之案件。依首開說明，既經第二審判決，
自不得上訴於第三審法院，上訴人猶提起上訴，顯為法所不許，
應予駁回。
據上論結，應依刑事訴訟法第三百九十五條前段，判決如主文。
中    華    民    國  九十九  年    八    月  二十六  日
                      最高法院刑事第二庭
                          審判長法官  莊  登  照
                                法官  陳  世  淙
                                法官  徐  昌  錦
                                法官  許  錦  印
                                法官  吳      燦
本件正本證明與原本無異
                                      書  記  官
中    華    民    國  九十九  年    八    月  三十一  日
                                                      K

司法院資訊處製作；財團法人民間司法改革基金會備份。
